# 融租租赁视同出售

提问人：jiuzhou010 时间：2019-07-29 14:35:06
陈版，想请教一下，国内准则中是否有融资租赁视同出售，可以一次性确认收入的规定呀？

回答人：chenyiwei
《企业会计准则第 21 号——租赁（ 2018 年修订）》第四十二条中对此有规定。
在原准则（ 2006 版）下，没有明确规定，但可以参照 IAS 17 的相关规定处理。